臺灣彰化地方法院刑事判決
                                      111年度易字第387號
公  訴  人  臺灣彰化地方檢察署檢察官
被      告  蔡雲蓮


指定辯護人  本院公設辯護人陳志忠  
上列被告因加重竊盜案件，經檢察官提起公訴（111年度偵字第3
638號），本院判決如下：
    主  文
蔡雲蓮犯如附表所示之罪，各處如附表主文欄所示之刑及沒收。
應執行有期徒刑捌月，如易科罰金，以新臺幣壹仟元折算壹日。
    犯罪事實
一、蔡雲蓮意圖為自己不法之所有，基於竊盜之犯意，分別為下
    列犯行：
  ㈠於民國110年11月5日15時36分許，在彰化縣二水鄉三聖路旁
　　，持客觀上可供兇器使用之美工刀、老虎鉗各1支，剪斷竊
    取吳紅玲所有設置在該處用以連接抽水馬達之電線（長度20
    公尺）得手。　　
　㈡於110年11月9日11時42分許，在彰化縣二水鄉三聖路61號前
　　，持客觀上可供兇器使用之美工刀、老虎鉗各1支，剪斷竊
    取葉森明所有設置在該處用以連接抽水馬達之電線（長度40
    公尺）得手。　
　㈢於110年11月18日10時58分許，在彰化縣○○鄉○○○○○道路0號茶
    園，持客觀上可供兇器使用之美工刀、老虎鉗各1支，剪斷
    竊取黃進發所有設置在該處電箱之電線（長度2公尺）得手
    。　
二、案經葉森明、黃進發訴由彰化縣警察局田中分局報告臺灣彰
    化地方檢察署檢察官偵查起訴。
　　理  由
一、按「被告以外之人於審判外之陳述，雖不符前4條之規定，
    而經當事人於審判程序同意作為證據，法院審酌該言詞陳述
    或書面陳述作成時之情況，認為適當者，亦得為證據。」，
    刑事訴訟法第159條之5第1項定有明文。查證人吳紅玲、葉
    森明、黃進發於警詢之證述，雖屬審判外之陳述，然檢察官
    、被告蔡雲蓮及辯護人均同意具有證據能力，本院審酌上開
    證據均非屬違法取得之證據，復經本院於審判期日就上開證
    據進行調查、辯論，依法具有證據能力，合先敘明。
二、訊據被告對於前揭犯罪事實欄一之㈠犯行坦承不諱，惟矢口
    否認有犯罪事實欄一之㈡㈢之犯行，辯稱：我沒有拿電線云云
    。經查：
  ㈠前揭犯罪事實欄一之㈠㈡㈢之犯行，業據被告於警詢中供述甚明
    （見警卷第6至10頁），且被告看到電線，無法拿走，才把
    電線剪斷乙節，亦據被告於偵訊中供述在卷，甚陳稱其
　　3次所竊得電線之去向（見3638號卷第24頁），被告並於本
    院審理時坦承上開一之㈠犯行明確（見本院卷第117、119、1
    21、122頁），復經證人吳紅玲、葉森明、黃進發於警詢中
    證述甚明（見警卷第21至29頁），且有卷附監視器畫面翻拍
    照片（見警卷第41至46、49至54、57至62、67至74頁）、現
    場蒐證照片（見警卷第46、47、55、56、6365、至67頁）可
    稽，應可認定。
　㈡就被告竊得之數量部分，被害人吳紅玲於警詢中雖證稱：遭
    竊數量約40、50米；告訴人葉森明於警詢中固證稱：遭竊數
    量約250米；告訴人黃進發於警詢中雖證稱：遭竊數量約20
    公尺長等語。然被告於警詢中供述其竊取數量依序為：20、
    30公尺；40至50公尺；2公尺，是依有疑有利被告原則，本
    院依序認定為20公尺、40公尺、2公尺。
  ㈢被告於本院審理時雖否認前揭犯罪事實一之㈡㈢之犯行，然此
    部分核與其於警詢中供述齟齬，且觀諸卷附犯罪事實一之㈡
    之監視器畫面翻拍照片（見警卷第53頁），被告自遭竊地點
    步行離開時，手持與電線形狀相仿之物，益徵被告於本院所
    辯，並非可採。
　㈣綜上，被告前揭犯行，均可認定。本案事證明確，應依法論
    科。
三、論罪科刑及沒收
　㈠核被告所為，均係犯刑法第321條第1項第3款之攜帶兇器竊盜
    罪。被告所犯3罪間，犯意各別，行為互異，應分論併罰。
　㈡爰以行為人之責任為基礎，審酌被告前於109年間，已因竊盜
    案件，經檢察官以109年度偵字第8264號為職權不起訴處分
    確定，有臺灣高等法院被告前案紀錄表在卷可稽，仍不知悔
    改，不思以正途獲取財物，貪圖不法利益，再為本案各次犯
    行，任意侵害他人財產法益，欠缺法治觀念，所為應予非難
    ，並兼衡其犯後就犯罪事實一之㈠犯行，始終坦承，就犯罪
    事實一之㈡㈢犯行，於警詢中尚知坦認，各次犯行之行為態樣
    、手段、所竊取財物之價值尚非甚鉅，暨被告自陳係國小肄
    業學歷，現無工作，為中低收入戶，現每月領取補助3,000
    餘元，配偶已過世，沒有子女之智識程度、家庭生活狀況等
    一切情狀，分別量處如主文所示之刑，並諭知易科罰金之折
    算標準。且考量被告所犯各罪罪質相同，各行為時間間隔不
    長，暨被告犯罪行為之不法與罪責程度、各罪所反應其人格
    特性與傾向、對其施以矯正之必要性等裁量內部性界限，定
    應執行刑，並諭知易科罰金之折算標準。
　㈢沒收部分
  ⒈被告就犯罪事實一之㈠至㈢所竊得之物，為其犯罪所得，且未
    發還被害人，應依刑法第38條之1第1項前段、第3項規定，
    於各該項下，宣告沒收，於全部或一部不能沒收或不宜執行
    沒收時，追徵其價額。至檢察官雖以被告之供述，認被告犯
    罪所竊得之電線，均已經被告變賣，惟尚無證據足資佐證，
    故本院不以此認定犯罪所得，附此敘明。
　⒉被告持以行竊之美工刀、老虎鉗各1支，已經另案被告所犯竊
    盜案件宣告沒收，並執行完畢，此有本院110年度簡字第183
    5號刑事簡易判決、臺灣高等法院告前案紀錄表各1份可佐，
    是對被告濫用財產權之課責及防杜持之再犯之目的已達，重
    複剝奪自無裨益，因之，於本件爰不重複宣告沒收。    
四、不另為無罪諭知部分
    公訴意旨另以：被告於犯罪事實一之㈠㈡㈢犯行竊得之電線依
    序為40、50公尺、250公尺、20公尺，因認被告逾前揭認定
    有罪之竊得數量部分，亦涉犯刑法第321條第1項第3款之攜
    帶兇器竊盜罪嫌等語。然被告於警詢最初供述僅坦承各次竊
    取電線依序為20、30公尺、40、50公尺、2公尺，且檢察官
    首揭所認，除被害人證述外，並無其他補強證據，是檢察官
    認被告另竊取首揭物品之罪嫌尚屬不能證明，惟被告此部分
    如成立犯罪，與上開本院認定有罪部分，具實質一罪之關係
    ，爰不另為無罪之諭知。　　　　　
據上論斷，應依刑事訴訟法第299條第1項前段，判決如主文。
本案經檢察官吳怡盈提起公訴，檢察官鄭安宇到庭執行職務。
中　　華　　民　　國　　111 　年　　7 　　月　　15　　日
              刑事第三庭  法  官  蘇品樺
以上正本證明與原本無異。
如不服本判決應於收受送達後20日內向本院提出上訴書狀，並應
敘述具體理由；其未敘述上訴理由者，應於上訴期間屆滿後20日
內向本院補提理由書（均須按他造當事人之人數附繕本）「切勿
逕送上級法院」。
告訴人或被害人對於判決如有不服具備理由請求檢察官上訴者，
其上訴期間之計算係以檢察官收受判決正本之日期為準。
中　　華　　民　　國　　111 　年　　7 　　月　　15　　日
                          書記官  彭品嘉  
附錄論罪科刑法條
中華民國刑法第321條
犯前條第1項、第2項之罪而有下列情形之一者，處6月以上5年以
下有期徒刑，得併科50萬元以下罰金：
一、侵入住宅或有人居住之建築物、船艦或隱匿其內而犯之。
二、毀越門窗、牆垣或其他安全設備而犯之。
三、攜帶兇器而犯之。
四、結夥三人以上而犯之。
五、乘火災、水災或其他災害之際而犯之。
六、在車站、港埠、航空站或其他供水、陸、空公眾運輸之舟、
    車、航空機內而犯之。
前項之未遂犯罰之。

附表
編號 犯罪事實 主       文 一 如犯罪事實欄一之㈠之記載 蔡雲蓮犯攜帶兇器竊盜罪，處有期徒刑陸月，如易科罰金，以新臺幣壹仟元折算壹日。未扣案之犯罪所得電線貳拾公尺沒收，於全部或一部不能沒收或不宜執行沒收時，追徵其價額。 二 如犯罪事實欄一之㈡之記載 蔡雲蓮犯攜帶兇器竊盜罪，處有期徒刑陸月，如易科罰金，以新臺幣壹仟元折算壹日。未扣案之犯罪所得電線肆拾公尺沒收，於全部或一部不能沒收或不宜執行沒收時，追徵其價額。  三 如犯罪事實欄一之㈢之記載 蔡雲蓮犯攜帶兇器竊盜罪，處有期徒刑陸月，如易科罰金，以新臺幣壹仟元折算壹日。未扣案之犯罪所得電線貳公尺沒收，於全部或一部不能沒收或不宜執行沒收時，追徵其價額。